臺灣臺東地方法院刑事判決
110年度金訴字第22號
公  訴  人  臺灣臺東地方檢察署檢察官
被      告  鄭羽軒




選任辯護人  蘇銘暉律師（法扶律師）
上列被告因違反洗錢防制法等案件，經檢察官提起公訴（110年
度偵字第462號），當事人雙方合意且被告認罪，由檢察官聲請
改依協商程序而為判決，本院合議庭裁定由受命法官獨任進行認
罪協商程序，判決如下：
    主      文
鄭羽軒犯三人以上共同詐欺取財罪，共貳罪，各處有期徒刑壹年
。應執行有期徒刑壹年壹月；緩刑貳年，並應於判決確定之日起
壹年肆月內，接受伍場次之法治教育課程；緩刑期間付保護管束
。
    事實及理由
一、犯罪事實：
　　鄭羽軒得預見金融機構帳戶係個人財產、信用之表徵，具有
    專屬性，無論出於何動機，倘率爾提供不熟識之人使用，將
    有遭詐欺集團利用為「人頭帳戶」以遂行詐欺取財、洗錢等
    財產犯罪之高度可能，竟仍為賺取所提領匯入己身金融機構
    帳戶款項百分之四之不法利益，縱所提供之金融機構帳戶係
    遭詐欺集團利用以取得詐欺犯罪所得，乃至於按指示提領該
    等款項後交付他人，係在製造金流斷點以掩飾、隱匿前開犯
    罪所得之去向、所在，亦均不違背自己本意，而與身分不詳
    之「夏雨」、「張智傑」暨所屬詐欺集團旗下成員（下合稱
    本案詐欺集團）共同意圖為自己不法之所有，基於詐欺取財
    、洗錢之犯意聯絡，於民國109年12月23至30日間：（一）
    先按「夏雨」指示提供己身所申設之彰化商業銀行高雄分行
    帳號：00000000000000號帳戶（下稱本案彰銀帳戶）、中華
    郵政股份有限公司鳳山一甲郵局帳號：00000000000000號帳
    戶(下稱本案郵局帳戶)，以供他人匯入款項；（二）待本案
    詐欺集團不詳成員各：1、於109年12月29日11時26分許，以
    行動電話通訊軟體「LINE」聯繫許增培佯為其外甥稱：需借
    款38萬元云云，致許增培陷於錯誤，因而於翌（30）日10時
    39分許，在新北市○○區○○路00號「中和郵局」，臨櫃匯款38
    萬元至本案彰銀帳戶；2、於109年12月29日19時12分許，以
    行動電話通訊軟體「LINE」聯繫呂俊明佯為其姪子稱：需借
    款15萬元云云，致呂俊明陷於錯誤，因而於翌（30）日12時
    12分許，在南投縣○○市○○○街0號「第一商業銀行-南投分行
    」，臨櫃匯款15萬元至本案郵局帳戶；（三）再按「張智傑
    」指示先：1、於109年12月30日11時59分許、12時11分許，
    在臺東縣○○市○○路000號「彰化商業銀行-台東分行」，以臨
    櫃提領35萬元、自動櫃員機提領3萬元之方式，將許增培前
    開遭詐所匯款項全數提領而出；2、於同（30）日13時28分
    許，在臺東縣○○市○○路○段000號「臺東豐榮郵局」，擬以自
    動櫃員機提領之方式，將呂俊明前開遭詐所匯款項全數提領
    而出，惟因本案郵局帳戶業經通報為警示帳戶而未能得逞；
    （四）末於109年12月30日14時20分許，將所提領之38萬元
    全數交付與「張智傑」指定之本案詐欺集團不詳成員。嗣經
    許增培、呂俊明察覺有異，乃為警據報循線查悉全情。　　
二、證據名稱：
（一）被告鄭羽軒於警詢、偵查中及本院準備程序時之供述。
（二）證人許增培、呂俊明各於警詢時之證述。
（三）內政部警政署反詐騙諮詢專線紀錄表、受理詐騙帳戶通報
      警示簡便格式表、受理刑事案件報案三聯單、受理各類案
      件紀錄表、金融機構聯防機制通報單各2份。
（四）行動電話通訊軟體「LINE」對話（許增培、呂俊明、鄭羽
      軒各與本案詐欺集團間）紀錄、郵政跨行匯款申請書、第
      一銀行匯款申請書回條各1份。
（五）彰化商業銀行高雄分行110年3月4日彰雄字第110000070號
      函（暨所附存摺存款帳號資料及交易明細查詢）、中華郵
      政股份有限公司臺東郵局110年3月4日東營字第110000011
      6號函（暨所附客戶基本資料、存簿變更資料及提款密碼
      錯誤紀錄、交易明細）各1份。
（六）高雄市苓雅區公所110年3月19日高市○區○○○00000000000
      號函（暨所附身心障礙鑑定相關資料）1份。
（七）刑案現場照片（即監視器影像擷取畫面）5張
三、本件經檢察官與被告於審判外達成協商之合意，且被告已認
    罪，合意內容為：被告犯刑法第339條之4第1項第2款之三人
    以上共同詐欺取財罪，共2罪，各處有期徒刑1年。應執行有
    期徒刑1年1月；緩刑2年，並應於判決確定之日起1年4月內
    ，接受5場次之法治教育課程；緩刑期間付保護管束。經查
    ，上開協商合意並無刑事訴訟法第455條之4第1項所列不得
    為協商判決之情形，檢察官既聲請改依協商程序而為判決，
    本院爰不經言詞辯論，於協商合意範圍內為判決。
四、應適用之法條：
    刑事訴訟法第455條之2第1項、第455條之4第2項、第455條
    之8，洗錢防制法第14條第1項、第2項，刑法第28條、第339
    條之4第1項第2款、第55條、第51條第5款、第74條第1項第1
    款、第2項第8款、第93條第1項第2款，刑法施行法第1條之1
    第1項。
五、附記事項：
    查被告雖曾因侵占案件，經臺灣高雄地方法院於111年3月15
    日，以110年度易字第97號判決處有期徒刑4月，有臺灣高等
    法院被告前案紀錄表1份在卷可考；然按刑法第74條所稱「
    受有期徒刑以上刑之宣告」，係指宣告其刑之裁判確定而言
    （最高法院111年度台上字第2820號判決理由參照），而查
    前開判決業經被告不服提起上訴，尚未確定乙情，亦有臺灣
    高等法院全國前案簡列表1份存卷可憑，是被告本件所犯仍
    合於刑法第74條第1項第1款所定之緩刑宣告前提要件，爰依
    刑法第74條第1項第1款、第2項第8款、第93條第1項第2 款
    規定，暨檢察官與被告之協商合意，予以宣告緩刑如主文所
    示之期間，併應履行如主文所示之負擔，暨於緩刑期間付保
    護管束。
六、本判決除有刑事訴訟法第455條之4第1項第1款、第2款、第4
    款、第6款、第7款所定情形之一，或違反同條第2項之規定
    者外，不得上訴。
七、如不服本判決，且有前述得上訴之事由者，得自判決送達之
    日起20日內，向本院提出上訴書狀（應敘述具體理由，並按
    他造當事人之人數，提出繕本），上訴於第二審法院。
本案經檢察官林家瑜提起公訴，檢察官馮興儒到庭執行職務。
中　　華　　民　　國　　111 　年　　7 　　月　　15　　日
                  刑事第一庭  法　官  陳偉達
以上正本係照原本作成。　　　　　　　　　 
本件原則不得上訴。
                              書記官  楊茗瑋
中　　華　　民　　國　　111 　年　　7 　　月　　18　　日
附錄本件論罪科刑法條：
刑法第339條之4第1項第2款：
犯第三百三十九條詐欺罪而有下列情形之一者，處一年以上七年
以下有期徒刑，得併科一百萬元以下罰金：二、三人以上共同犯
之。
洗錢防制法第14條第1項、第2項：
有第二條各款所列洗錢行為者，處七年以下有期徒刑，併科新臺
幣五百萬元以下罰金。
前項之未遂犯罰之。